【裁判字號】    99,訴,60
【裁判日期】    990331
【裁判案由】    毒品危害防制條例
【裁判全文】
臺灣臺東地方法院刑事判決               99年度訴字第60號
公  訴  人  臺灣臺東地方法院檢察署檢察官
被      告  乙○○
上列被告因違反毒品危害防制條例案件，經檢察官提起公訴（99
年度毒偵字第35號），被告於準備程序進行中為有罪之陳述，經
本院合議庭裁定由受命法官獨任進行簡式審判程序，本院判決如
下：
    主  文
乙○○施用第一級毒品，累犯，處有期徒刑柒月。
    犯罪事實
一、乙○○前於民國（下同）90年間，因施用毒品案件，經臺灣
    桃園地方法院於90年8月6日以90年度訴字第549號判決判處
    有期徒刑10月確定；又於91年間，因施用毒品案件，經同院
    於92年5月5日以91年度訴字第1264號判決判處有期徒刑10月
    確定，2罪接續執行，於93年8月11日縮短刑期假釋出監並付
    保護管束，迄於93年8月21日保護管束期滿，假釋未經撤銷
    ，視為執行完畢。又於94年間，因施用毒品案件，經同院於
    94年10月17日以94年度訴字第1420號判決判處有期徒刑1年
    確定；另因施用毒品案件，經同院於95年7月31日以95年度
    訴字第89號判決判處有期徒刑1年2月確定；再因施用毒品案
    件，於95年6月30日經同院以95年度簡上字第209號判決判處
    有期徒刑6月確定，後2罪經同院以96年度聲減字第127號裁
    定減刑為有期徒刑7月、3月，定應執行有期徒刑9月又15日
    確定，與前開有期徒刑1年接續執行，於96年11月11日縮刑
    期滿執行完畢。
二、另乙○○於87年間因施用毒品案件，經臺灣桃園地方法院以
    87年度毒聲字第1015號、第2190號裁定送觀察、勒戒後，認
    有繼續施用毒品傾向，復經同院以87年度毒聲字第2514號裁
    定令入戒治處所施以強制戒治，因其戒治成效經評定為合格
    ，復經本院裁定停止戒治，於88年3月17日停止戒治出所並
    付保護管束，嗣經同院以88年度毒聲字第6577號裁定撤銷停
    止戒治，並令入戒治處所施以強制戒治，復於89年4月25日
    停止戒治付保護管束，於89年7月14日保護管束期滿，由臺
    灣桃園地方法院檢察署檢察官於89年7月14日以89年度戒偵
    字第376號為不起訴處分確定（初犯）。又於89年間，因施
    用毒品案件，經同院裁定觀察勒戒後復令入戒治處所施以強
    制戒治，因其戒治成效經評定為合格，復經同院裁定停止戒
    治付保護管束，於91年3月1日強制戒治期滿，所犯施用毒品
    部分經追訴處罰，並經同院以90年度訴字第549號判決判處
    有期徒刑10月確定（二犯）。再於91年間，因施用毒品案件
    ，經同院以91年度毒聲字第657號裁定令入戒治處所施以強
    制戒治，因其戒治成效經評定為合格，復經同院裁定停止戒
    治付保護管束，於92年3月12日保護管束期滿強制戒治執行
    完畢，所犯施用毒品犯行，並經追訴由同院以91年度訴字第
    1264號判決判處有期徒刑10月確定（三犯）。詎猶不知悔改
    ，明知海洛因係業經公告列為毒品危害防制條例第2條第2項
    第1款之第一級毒品，不得非法持有、施用，竟基於施用第
    一級毒品海洛因之犯意，於97年12月7日上午某時，在桃園
    縣桃園市○○路69巷13號住處內，以將海洛因置於針筒內施
    打入體方式，施用第一級毒品海洛因1次。嗣於97年12月8日
    ，因另案經警採尿送驗，呈嗎啡陽性反應，始知上情。
三、案經桃園縣政府警察局桃園分局報請臺灣桃園地方法院檢察
    署檢察官轉呈臺灣高等法院檢察署檢察長核轉臺灣臺東地方
    法院檢察署檢察官偵查起訴。
    理   由
一、訊之被告乙○○於偵查中，及本院審理時坦承上揭犯罪事實
    ，並有桃園縣政府警察局桃園分局檢體監管紀錄表、臺灣檢
    驗科技股份有限公司濫用藥物檢驗報告附卷足稽，被告自白
    與事實相符，得作為不利被告認定之依據，被告犯行洵堪認
    定，應依法論科。
二、查被告乙○○前因施用毒品案件，經觀察、勒戒執行完畢並
    釋放後，曾於五年內再度施用第一、二級毒品並依法追訴處
    罰，縱其第三次犯（包括三犯以上）施用毒品犯罪時間距離
    初次觀察、勒戒、強制戒治執行完畢釋放已逾五年，仍不合
    於「五年後再犯」之規定，且因被告已於「五年內再犯」，
    顯見其再犯率甚高，即應依毒品危害防制條例第十條之規定
    處罰（最高法院九十五年第七次刑事庭會議決定參照）。茲
    被告既於87年間因施用毒品案件，經送觀察勒戒及強制戒治
    ，於89年7月14日停止戒治保護管束期滿，強制戒治釋放執
    行完畢，由臺灣桃園地方法院檢察署檢察官於89年7月14日
    以89年度戒偵字第376號為不起訴處分確定，嗣又於初次強
    治戒治執行完畢釋放後5年內之89年間，再度因施用毒品案
    件，經同院裁定付觀察勒戒後再裁定令入戒治處所施以強制
    戒治，因其戒治成效經評定為合格，復經同院裁定停止戒治
    付保護管束，於91年3月1日強制戒治期滿，所犯施用毒品部
    分經追訴處罰，並經同院以90年度訴字第549號判決判處有
    期徒刑10月確定（二犯）。故被告本次犯罪距其初次犯毒品
    危害條例施用毒品罪經強制戒治釋放執行完畢，雖已逾5年
    ，仍應依法論科。核被告乙○○所為，係犯毒品危害防制條
    例第10第1項之施用第一級毒品罪。被告為供自己施用之目
    的而持有上開毒品，其於施用前後持有海洛因之低度行為，
    應為施用之高度行為所吸收，不另論罪。被告於94年間，因
    施用毒品案件，經臺灣桃園地方法院於94年10月17日以94年
    度訴字第1420號判決判處有期徒刑1年確定；另因施用毒品
    案件，經同院於95年7月31日以95年度訴字第89號判決判處
    有期徒刑1年2月確定；再因施用毒品案件，於95年6月30 日
    經同院以95年度簡上字第209號判決判處有期徒刑6月確定，
    後2罪經同院以96年度聲減字第127號裁定減刑為有期徒刑7
    月、3月，定應執行有期徒刑9月又15日確定，與前開有期徒
    刑1年接續執行，於96年11月11日縮刑期滿執行完畢之事實
    ，有臺灣高等法院被告前案紀錄表足稽，其受有期徒刑之執
    行完畢，五年內故意再犯本件法定本刑有期徒刑以上之罪，
    為累犯，應依法加重其刑。爰審酌被告曾數度因施用毒品犯
    行，分別接受觀察勒戒、強制戒治及追訴處罰，猶未能從中
    記取教訓，深切體認毒品危害己身健康之鉅，反而再次趁隙
    施用海洛因，顯見被告自制能力尚有未足，而有接受相當期
    間監禁教化之必要，以促其及早矯正吸毒惡習；又念及施用
    毒品固戕害個人健康至鉅，然就他人權益之侵害仍屬有限，
    及其犯罪目的、手段、犯後坦承態度尚佳、智識程度等一切
    情狀，量處如主文所示之刑，以示懲儆。
應依刑事訴訟法273條之1第1項、第299條第1項前段，毒品危害
防制條例第10條第1項，刑法第11條前段、第47條第1項，判決如
主文。
本案經檢察官甲○○到庭執行職務。
中    華    民    國    99    年    3     月    31    日
                        刑事第一庭  法  官  陳義忠
以上正本證明與原本無異。
如不服本判決應於收受本判決後10日內向本院提出上訴書狀（須
附繕本）。
「切勿逕送上級法院」。
                                    書記官  王希文
中    華    民    國    99    年    3     月    31    日
毒品危害防制條例第10條
施用第一級毒品者，處 6 月以上 5 年以下有期徒刑。
施用第二級毒品者，處 3 年以下有期徒刑。

司法院資訊處製作；財團法人民間司法改革基金會備份。
